# 认缴增资，增资部分已经缴足，资本溢价部分没有缴足，如何处理？

提问人：cabotzheng 时间：2017-01-04 00:02:14
投资人以 3000 万元认缴了 500 万元增资。约定两期出资，每期 1500 万。目前第一期 1500 万已经到账，因为企业经营状况，剩余 1500万不想缴了。请问这种情况是按照《公司法》追究该新股东出资不到位的责任；还是根据《合同法》，由企业追究投资人的违约责任？

回答人：chenyiwei
此事建议咨询律师，个人意见是首先看公司章程和投资入股协议中对此类情况的违约责任是如何约定的，优先使用公司章程和投资入股协议中约定的救济措施。